臺灣桃園地方法院刑事判決　　　　　　　 96年度易字第450號
公　訴　人　臺灣桃園地方法院檢察署檢察官
被　　　告　丙○○
選任辯護人　呂理胡律師
選任辯護人　唐永洪律師
上列被告因竊盜案件，經檢察官提起公訴（95年度偵字第20983
號、95年度偵字第22306 號），經本院訊問被告後，被告自白犯
罪，檢察官聲請依協商程序判決，本院裁定改依簡式審判程序後
為協商判決，本院判決如下：
    主  文
丙○○竊盜，累犯，處有期徒刑陸月，如易科罰金，以銀元佰
元即新臺幣玖佰元折算壹日，減為有期徒刑月，如易科罰金以
銀元佰元即新臺幣玖佰元折算壹日；又竊盜，累犯，處有期徒
刑肆月，如易科罰金，以新臺幣壹仟元折算壹日，減為有期徒刑
貳月，如易科罰金，以新臺幣壹仟元折算壹日；又竊盜，累犯，
處有期徒刑肆月，如易科罰金，以新臺幣壹仟元折算壹日，減為
有期徒刑貳月，如易科罰金，以新臺幣壹仟元折算壹日。定應執
行刑有期徒刑陸月，如易科罰金，以銀元佰元即新臺幣玖佰元
折算壹日。
    事實及理由
一、犯罪事實：丙○○前因竊盜案件，經本院判處有期徒刑7 月
    確定，於民國92年2 月25日執行完畢（構成累犯）。竟不知
    悔改，意圖為自己不法之所有，多次為下列之竊盜犯行：
  (一)於95年5 月3 日凌晨5 時45分許，在桃園縣平鎮市○○路○
    段34號前，見乙○○所有之車牌號碼9390-FL 號自小客車停
    放該處，徒手擊破該車右前車窗，開門入內竊取乙○○置放
    於該自小客車內之國際牌之DVD 1 台【價值新臺幣（下同）
    3 萬元）】，得手後離去。
  (二)於95年10月3 日晚間10時10分許，在桃園縣中壢市○○路與
    中豐路路口，見甲○○之手提包（內有現金4,000 元、身分
    證3 張及威寶牌手機乙支）置於機車坐墊下之置物箱，徒手
    竊取甲○○所有手提包（內有現金4,000 元、身分證3 張及
    威寶牌手機1 支），得手後離去。
  (三)於95年10月11日21時許，在桃園縣中壢市○○路與新生路路
    口，見丁○○之SANYO 牌手機1 支置於機車坐墊下置物箱內
    ，徒手開啟上述之機車置物箱，竊取丁○○之上揭手機1 支
    ，得手後離去。
  嗣於95年10月12日下午4 時30分許，經警方盤查，經其同意前
  往其位於桃園縣中壢市○○○街52弄9 號1 樓住處搜索，並在
  其住處查獲上揭甲○○所有及丁○○所有之手機各1 支，而知
  悉上情。案經桃園縣政府警察局中壢分局報請臺灣桃園地方法
  院檢察署檢察官偵查起訴。
二、本件被告丙○○所犯均為死刑、無期徒刑、最輕本刑3 年以
    上有期徒刑以外之罪或高等法院管轄第一審案件以外之罪，
    經被告於準備程序就被訴事實為有罪之陳述，經告知簡式審
    判程序之旨，並聽取被告、辯護人及檢察官之意見後，依刑
    事訴訟法第273 條之1 規定，裁定改依簡式審判程序。
三、證據：
  (一)被告於本院審理時之自白。
  (二)被害人甲○○、丁○○於警詢時之證述。
  (三)證人即被害人乙○○於警時及檢察官偵查時之證述，證人馬
    正麟、宋隆順於檢察官偵查時之證述。
  (四)證人即員警何俊才於本院審理時之證述。
  (五)扣案之手機2支、搜索扣押錄、扣押物品目錄表。
  (六)贓物認領保管單、代保管單各1份。
  (七)照片13張。
  (八)內政部警政署刑事警察局鑑驗書、指紋卡各1份。
  (九)桃園縣政府警察局指紋鑑驗報告書1份。
  (十)勘察採證同意書、桃園縣政府警察局平鎮分局刑案現場勘察
    紀錄表、刑案現場勘察報告各1份。
四、本件被告已認罪，經檢察官與被告達成協商之合意，其合意
    內容為：(一)被告竊盜，累犯，願受有期徒刑6 月之宣告，如
    易科罰金，以銀元300 元即新臺幣900 元折算1 日，減為有
    期徒刑3 月，如易科罰金，以銀元300 元即新臺幣900 元折
    算1 日；又竊盜，累犯，願受有期徒刑4 月之宣告，如易科
    罰金，以新臺幣壹仟元折算壹日，減為有期徒刑2 月，如易
    科罰金，新臺幣1 千元折算壹日；又竊盜，累犯，願受有期
    徒刑4 月之宣告，如易科罰金，以新臺幣1 千元折算1 日，
    減為有期徒刑2 月，如易科罰金，以新臺幣1 千元折算1日
    。應執行有期徒刑6 月，如易科罰金，以銀元30 0元即新臺
    幣900 元折算1 日。經查，上開協商合意並無刑事訴訟法第
    455 條之1 第1 項所列情形之一，檢察官聲請改依協商程序
    而為判決，本院爰不經言詞辯論，於協商合意範圍內為協商
    判決。
五、附記事項：
  (一)按行為後法律有變更者，適用行為時之法律。但行為後之法
    律有利於行為人者，適用最有利於行為人之法律，刑法第2
    條第1 項定有明文，此條規定乃與刑法第1 條罪刑法定主義
    契合，而貫徹法律禁止溯及既往原則，係規範行為後法律變
    更所生新舊法律比較適用之準據法，是刑法第2 條本身雖經
    修正，但刑法第2 條既屬適用法律之準據法，本身尚無比較
    新舊法之問題，應一律適用裁判時之現行刑法第2 條規定以
    決定適用之刑罰法律，先予辨明。又以本次刑法修正之比較
    新舊法，應就罪刑有關之共犯、未遂犯、想像競合犯、牽連
    犯、連續犯、結合犯，以及累犯加重、自首減輕暨其他法定
    加減原因（如身分加減）與加減例等一切情形，綜其全部罪
    刑之結果而為比較（最高法院95年5 月23日95年度第8 次刑
    庭會議決議可資參照）。又行為後刑法條文經修正，若僅為
    條文修正、實務見解明文化之修正，非法律變更，無有利、
    不利情形，應適用裁判時法（參照最高法院95年11月7 日95
    年度第21次刑庭會議決議）。經查，被告為前揭犯罪事實(一)
    之竊盜犯罪時之刑法第33條第5 款原規定：「罰金：1 元以
    上」；而95年7 月1 日修正公布施行之刑法33條第5 款則規
    定：「罰金：新臺幣1,000 元以上，以百元計算之」，業將
    科處罰金之最低額提高至新臺幣1,000 以上，修正前之規定
    顯對於行為人較為有利。
  (二)又被告為犯罪事實(一)之竊盜行為時之刑法第41條第1 項前段
    規定：「犯最重本刑為5 年以下有期徒刑以下之刑之罪，而
    受6 個月以下有期徒刑或拘役之宣告，因身體、教育、職業
    、家庭之關係或其他正當事由，執行顯有困難者，得以1 元
    以上3 元以下折算1 日，易科罰金」，再依行為時之罰金罰
    鍰提高標準條例第2 條前段（現已刪除）規定，就其原定數
    額提高為100 倍折算1 日，則本件被告行為時之易科罰金折
    算標準，應以銀元300 元折算1 日，經折算後應以新臺幣
    900 元折算為1 日。惟95年7 月1 日修正公布施行之刑法第
    41條第1 項前段則規定：「犯最重本刑為5 年以下有期徒刑
    以下之刑之罪，而受6 個月以下有期徒刑或拘役之宣告者，
    得以新臺幣1,000 元、2,000 元或3,000 元折算1 日，易科
    罰金」，比較修正前後之易科罰金折算標準，以95年7 月1
    日修正公布施行前之規定，較有利於被告。
  (三)於94年1 月7 日刑法修正施行併合處罰數罪中之一罪，且該
    數罪均符合刑法第41條第1 項得易科罰金之規定者，適用90
    年1 月4 日修正之刑法第41條第2 項之規定。
五、應適用之法條：刑事訴訟法第273 條之1 第1 項、第455 條
    之4 第2 項、第455 條之8 ，修正前刑法第320 條第1 項、
    刑法第320 條第1 項、刑法第47條第1 項，修正前刑法第41
    條第1 項前段、第2 項、第51條第5 款，刑法第41條第1 項
    前段，刑法施行法第1 條之1 第1 項、第2 項前段、第3 條
    之1 第3 項規定，中華民國九十六年罪犯減刑條例第7 條、
    第2 條第1 項第3 款、第9 條，罰金罰鍰提高標準條例第1
    項，刪除前罰金罰鍰提高標準條例第2條前段。
六、本判決除有刑事訴訟法第455 條之4 第1 項第1 款、第2 款
    、第4 款、第6 款、第7 款所定情形之一，或違反同條第2
    項規定者外，不得上訴。如有前述得上訴之情形，得自收受
    判決送達之日起10日內，向本院提出上訴書狀，上訴於第2
    審法院。
本案經檢察官柯怡如到庭執行職務。
中　　華　　民　　國　　96　　年　　7　　月　 31      日
                      臺灣桃園地方法院刑事第五庭
                      　　法  官　陳月雯
以上正本證明與原本無異。
　　　　　　　　　　　    書記官　吳瓊英
中　　華　　民　　國　　96　　年　　8 　　月　　2 　　日
附錄本案論罪科刑法條：
中華民國刑法第320條
意圖為自己或第三人不法之所有，而竊取他人之動產者，為竊盜
罪，處5 年以下有期徒刑、拘役或5 百元以下罰金。
意圖為自己或第三人不法之利益，而竊佔他人之不動產者，依前
項之規定處斷。
前二項之未遂犯罰之。
